【裁判字號】    98,上訴,3944
【裁判日期】    981118
【裁判案由】    毒品危害防制條例
【裁判全文】
臺灣高等法院刑事判決                98年度上訴字第3944號
上  訴  人
即  被  告  甲○○
上列上訴人因違反毒品危害防制條例案件，不服臺灣板橋地方法
院98年度訴字第2620號，中華民國98年8月20日第一審判決（起
訴案號：臺灣板橋地方法院檢察署97年度毒偵字第9074號），提
起上訴，本院判決如下：
    主  文
上訴駁回。
    事實及理由
一、本案經本院審理結果，認原判決以被告所為，係犯毒品危害
    防制條例第10條第1項之施用第一級毒品罪及同條第2項之施
    用第二級毒品罪。被告持有第一級、第二級毒品後進而施用
    ，其持有毒品之低度行為，為施用之高度行為所吸收，不另
    論罪。被告係以一行為，同時施用第一、二級毒品，應論以
    想像競合犯，並依刑法第55條規定，從一重之施用第一級毒
    品罪處斷。又被告有事實欄所載之徒刑執行紀錄，有本院被
    告前案紀錄表在卷可稽，其於有期徒刑執行完畢後5年以內
    ，再故意犯本件有期徒刑以上之罪，為累犯，應依法加重其
    刑。乃酌情量處有期徒刑10月。核其認事用法及量刑均無不
    當，應予維持，並引用原判決（如附件一所載）記載之事實
    、證據及理由。
二、被告上訴意旨：（如附件二所載）
三、按刑之量定，為求個案裁判之妥當性，乃法律賦予法院裁量
    之權。量刑輕重，屬為裁判之法院得依職權自由裁量之事項
    ，苟在法定刑度內，酌量科刑，如無偏執一端，致明顯失出
    失入情形，上級審法院即不得單就量刑部分遽指為不當或違
    法。原判決理由欄已論述被告有多次施用毒品前科，詎再犯
    本案，顯未能戒絕毒癮，且敗壞社會風氣；惟坦承犯行，態
    度尚可，及其施用海洛因、甲基安非他命僅係戕害自身，尚
    未害及他人，又其素行、犯罪動機等一切情狀，判決被告「
    甲○○施用第一級毒品，累犯，處有期徒刑拾月」，顯就被
    告所犯本案之一切情狀詳予說明其審酌之根據及理由，並無
    何違反經驗法則、論理法則、比例原則，或有何其他違法情
    事。被告以家庭因素提起上訴，請求從輕量刑，並准予易科
    罰金云云，核無理由，其上訴應予駁回。
四、被告經合法傳喚無正當理由不到庭，爰不待其陳述，逕為判
    決。
據上論斷，應依刑事訴訟法第368條、第373條、371條，判決如
主文。
本案經檢察官曾忠己到庭執行職務。
中    華    民    國    98    年    11    月    18    日
                    刑事第一庭審判長法  官  葉騰瑞
                                    法  官  王炳梁
                                    法  官  莊明彰
以上正本證明與原本無異。
如不服本判決，應於收受送達後10日內向本院提出上訴書狀，其
未敘述上訴之理由者並得於提起上訴後10日內向本院補提理由書
（均須按他造當事人之人數附繕本）「切勿逕送上級法院」。
                                    書記官  王韻雅
中    華    民    國    98    年    11    月    18    日


司法院資訊處製作；財團法人民間司法改革基金會備份。
